臺灣桃園地方法院小額民事判決
111年度桃保險小字第307號
原      告  富邦產物保險股份有限公司

法定代理人  賴榮崇  
訴訟代理人  潘炳煌  
被      告  徐子淮  
上列當事人間請求損害賠償事件，本院於民國111年6月22日言詞
辯論終結，判決如下：
    主    文
一、被告應給付原告新臺幣24,450元，及自民國一一一年四月十
    九日起至清償日止，按週年利率百分之五計算之利息。
二、訴訟費用新臺幣1,000元由被告負擔。
三、本判決得假執行。
    事實及理由
一、原告主張：被告於民國109年3月31日10時40分許，駕駛車牌
    號碼000-00號營業大貨車（下稱肇事車輛），沿國道一號高
    速公路由北往南之方向行駛，行經國道一號46.5公里處時，
    被告欲自中外車道變換車道至外側車道，然未注意由原告所
    承保，並由訴外人許文凱駕駛之車牌號碼0000-00號自用小
    客車（下稱系爭車輛）自外側車道之後方駛至，兩車因而發
    生碰撞，致系爭車輛受有損害，而需支出修繕費用新臺幣（
    下同）24,450元（均為工資費用），原告依約給付上開修繕
    費用後，爰依民法侵權行為及保險代位之法律關係，提起本
    件訴訟，並聲明：如主文第1 項所示。
二、被告則以：系爭車輛之修理費用太高，且原告事先並未通知
    等語，資為抗辯。並聲明：原告之訴駁回。
三、本院得心證之理由：
　㈠按故意或過失，不法侵害他人之權利者，負損害賠償責任；
    汽車、機車或其他非依軌道行駛之動力車輛，在使用中加損
    害於他人者，駕駛人應賠償因此所生之損害，民法第184 條
    第1 項前段、第191 條之2 本文分別定有明文。又汽車在同
    向二車道以上之道路（車道數計算，不含車種專用車道、機
    車優先道及慢車道），除應依標誌或標線之指示行駛外，並
    應遵守下列規定：六、變換車道時，應讓直行車先行，並注
    意安全距離，道路交通安全規則第98條第1項第6款亦定有明
    文。經查，原告主張之前開事實，有道路交通事故現場圖、
    道路交通事故調查報告表㈠、㈡、道路交通事故談話紀錄表及
    行車紀錄器畫面光碟暨現場照片、系爭車輛修繕照片等（見
    本院卷第10至12頁、第19至25頁、第25至31頁）在卷可佐，
    被告對此亦未爭執（見本院卷第44頁），是本院綜合各項證
    據調查結果及全辯論意旨，堪信原告之主張為真實。
　㈡負損害賠償責任者，除法律另有規定或契約另有訂定外，應
    回復他方損害發生前之原狀，且債權人得請求支付回復原狀
    所必要之費用，以代回復原狀，民法第213 條第1 、3 項定
    有明文。又物被毀損者，被害人除得依民法第196 條行使權
    利外，亦得依第213 條第3 項請求支付回復原狀所必要之費
    用，最高法院107 年度台上字第1618號民事判決參照。查，
    系爭車輛之修理費用為24,450元，且均為工資費用乙情，有
    估價單、發票（見本院卷第9、14頁）在卷可稽，再原告已
    依照保險契約之約定支付上開修繕費用乙情，亦有汽（機）
    車險理賠申請書（見本院卷第5頁）附卷為憑。從而，原告
    請求被告給付24,450元，於法有據，應予准許。
  ㈢至被告雖以前詞置辯。然查，被告駕駛肇事車輛自中外車道
    欲變換車道至外側車道，因未注意系爭車輛自外側車道之後
    方駛至，肇事車輛因而與系爭車輛之左側車身發生碰撞乙情
    ，有上開現場照片及行車紀錄器畫面光碟在卷可稽，復參以
    系爭車輛修繕之部位係後保險桿外罩、左後葉子板、左後鋁
    圈等情，亦有前開估價單及修繕照片附卷可證，均核與系爭
    車輛之左側車身因遭肇事車輛碰撞而受損乙情相符，況被告
    僅空言指摘系爭車輛之修繕費用過高云云，然迄至言詞辯論
    期日終結時，均未具體指摘系爭車輛之修繕項目有何不必要
    之處，或提出其他事證以實其說，是被告上開所辯，洵屬無
    據，不足憑採。
四、末按給付無確定期限者，債務人於債權人得請求給付時，經
    其催告而未為給付，自受催告時起，負遲延責任。其經債權
    人起訴而送達訴狀，或依督促程序送達支付命令，或為其他
    相類之行為者，與催告有同一之效力；又遲延之債務，以支
    付金錢為標的者，債權人得請求依法定利率計算之遲延利息
    ，而應付利息之債務，其利率未經約定，亦無法律可據者，
    週年利率為5 ％，民法第229 條第2 項、第233 條第1 項前
    段及第203 條分別定有明文。查，本件原告請求被告賠償24
    ,450元部分，係以支付金錢為標的，且無確定期限，又未約
    定利息，則被告應自受催告時起，負遲延責任，則原告就上
    述得請求之金額，併請求自起訴狀繕本送達被告之翌日即11
    1年4月19日（於111年4月8日寄存送達雲林縣政府警察局東
    和派出所，見本院卷第28頁）起至清償日止，按年息5 ％計
    算之利息，同為有據。
五、綜上所述，原告依民法侵權行為及保險代位之法律關係，請
    求被告給付24,450元，及自111年4月19日起至清償日止，按
    週年利率5 ％計算之利息，為有理由，應予准許。
六、本件原告勝訴部分，係依民事訴訟法第436 條之8適用小額
    訴訟程序所為被告敗訴之判決，爰依同法第436條之20之規
    定，依職權宣告假執行。
七、本件事證已臻明確，兩造其餘主張、陳述及所提之證據，經
    審酌判決結果並無影響，爰不逐一論述，附此敘明。
八、訴訟費用負擔之依據：民事訴訟法第78條，並依同法第436
    條之19第1 項規定，確定訴訟費用額如主文第2項所示。
中　　華　　民　　國　　111 　年　　7 　　月　　8 　　日
                  桃園簡易庭  法  官  顏嘉漢
以上為正本係照原本作成。
如不服本判決，應於送達後20日內，向本院提出上訴狀並表明上
訴理由，如於本判決宣示後送達前提起上訴者，應於判決送達後
20日內補提上訴理由書（須附繕本）。
如委任律師提起上訴者，應一併繳納上訴審裁判費。   
中　　華　　民　　國　　111 　年　　7 　　月　　8 　　日
                              書記官  楊上毅
附錄：
一、民事訴訟法第436條之24第2項：
    對於小額程序之第一審裁判上訴或抗告，非以其違背法令為
    理由，不得為之。
二、民事訴訟法第436條之25：
    上訴狀內應記載上訴理由，表明下列各款事項：
    (一)原判決所違背之法令及其具體內容。
    (二)依訴訟資料可認為原判決有違背法令之具體事實。
三、民事訴訟法第471條第1項：（依同法第436條之32第2項規定
    於小額事件之上訴程序準用之）
    上訴狀內未表明上訴理由者，上訴人應於提起上訴後20日內
    ，提出理由書於原第二審法院；未提出者，毌庸命其補正，
    由原第二審法院以裁定駁回之。